【裁判字號】    95,簡上,105
【裁判日期】    950927
【裁判案由】    詐欺等
【裁判全文】
臺灣花蓮地方法院刑事判決             95年度簡上字第105號
上  訴  人
即  被  告  甲○○
上列上訴人即被告因詐欺案件，不服臺灣花蓮地方法院花蓮簡易
庭中華民國95年6月26日第一審判決（95度花簡字第508號，聲請
簡易處刑案號：臺灣花蓮地方法院檢察署94年度發查偵字第13號
），提起上訴，本院判決如左：
    主      文
上訴駁回。
甲○○緩刑貳年。
    事實及理由
一、本案經本院審理結果，認第一審判決依詐欺取財罪，判處上
    訴人即被告甲○○有期徒刑4月，如易科罰金，以銀元300元
    折算1 日，認事用法及量刑均無不當，應予維持，並引用第
    一審簡易判決書記載之事實、證據及理由。
二、被告上訴意旨略以：其坦承犯行，並業與告訴人裕融企業股
    份有限公司達成協議，且現已全部清償完畢，原審判處有期
    徒刑4月，對其係沉重負擔，請求從輕量刑等語。
三、經查：被告坦承犯行，僅以請求從輕量刑為由，提起上訴。
    惟關於刑之量定，係實體法上賦予法院得為自由裁量之事項
    ，倘其未有逾越法律所規定之範圍，或濫用其權限，即不得
    任意指摘為違法，原審量定刑期，已審酌被告各種犯罪情狀
    ，是被告請求酌輕量刑等語，為無理由，應予以駁回。又被
    告行為後，刑法部分條文及刑法施行法業於民國94年2月2日
    經總統令修正公布，並於95年7月1日施行，又參酌最高法院
    95年5月23日刑事庭第8次會議決議中關於法律變更之比較適
    用原則：刑法（乃指修正後之現行法）第2條第1項之規定，
    係規範行為後法律變更所生新舊法律比較適用之準據法，於
    刑法施行後，應適用該法第2條第1項之規定，為「從舊從輕
    」之比較；另於比較時應就罪刑有關之共犯、未遂犯、想像
    競合犯、牽連犯、連續犯、結合犯，以及累犯加重、自首減
    輕暨其他法定加減原因（如身分加減）與加減比例等一切情
    形，本於統一性及整體性原則，綜其全部罪刑之結果而為比
    較。本案涉及法律變更部分經附表所示比較新舊法之結果，
    修正後之規定並非較有利於被告，是依刑法第2條第1項前段
    規定，有關修正部分自應一體適用修正前刑法之規定。原審
    雖未及比較上揭新舊法之規定，然經本院比較新舊法之結果
    ，仍應適用被告行為時之法律，亦即原審判決適用之法律並
    無不當，仍應予維持。
四、末查，被告未曾受有期徒刑以上刑之宣告，有臺灣高等法院
    被告前案紀錄表乙份在卷可參，其於案發後業賠償告訴人損
    失，有還款協議書、民事特別委任狀、跨行匯款入戶電匯申
    請書及國內匯款申請書各1 張在卷可憑，顯見其已知悔改，
    其因一時思慮未周而誤觸刑章，歷此偵審教訓，應知謹慎而
    無再犯之虞，本院認其所受宣告之刑以暫不執行為適當，爰
    宣告緩刑2年，以啟自新。
據上論斷，應依刑事訴訟法第455 條之1第3項、第368條、第373
條，刑法第2 條第1項前段，修正前刑法第74條第1款，判決如主
文。
本案經檢察官乙○○到庭執行職務。
中    華    民    國    95    年    9     月    27    日
                        臺灣花蓮地方法院刑事第一庭
                              審判長法  官  張健河
                                    法  官  吳韻馨
                                    法  官  李世華
上列正本證明與原本無異。
本件不得上訴。
                                    書記官  李閔華
中    華    民    國    95    年    9     月    28    日
附表：
┌───┬────────┬────────┬──────┐
│比較  │修正前規定於本案│修正後規定於本案│依從舊從輕原│
│法條  │適用之法律效果  │適用之法律效果  │則比較結果  │
├───┼────────┼────────┼──────┤
│刑法第│依修正前罰金罰鍰│如易科罰金，以新│本條從修正前│
│41條第│提高標準條例第2 │臺幣1000元、2000│刑法較有利於│
│1項前 │條（現已刪除）規│元或3000元折算1 │被告        │
│段    │定，易科罰金數額│日              │            │
│      │提高為100倍，如 │                │            │
│      │易科罰金，以銀元│                │            │
│      │300元即新臺幣900│                │            │
│      │元折算1日       │                │            │
├───┼────────┼────────┼──────┤
│刑法第│被告之行為，得宣│被告之行為，得宣│以修正前之規│
│74條第│告緩刑，惟緩刑不│告緩刑，惟緩刑得│定有利於被告│
│1款   │附負擔          │附負擔          │            │
├───┴────────┴────────┴──────┤
│綜合比較結果：                                          │
│本案綜其全部罪刑之比較，修正後之規定未較有利於被告，故  │
│本案應一體適用行為時法即修正前刑法之規定。              │
└────────────────────────────┘


司法院資訊處製作；財團法人民間司法改革基金會備份。
